臺灣高等法院臺中分院刑事判決　　　　99年度上訴字第2320號
上　訴　人
即　被　告　江欣穎
選任辯護人　龔正文律師
上　訴　人
即　被　告　胡芳瑜
選任辯護人　李添興律師
上列上訴人因違反毒品危害防制條例等案件，不服臺灣苗栗地方
法院99年度訴字第555 號中華民國99年9 月30日第一審判決（起
訴案號：臺灣苗栗地方法院檢察署99年度偵字第2248、2742號）
，提起上訴，本院判決如下：
    主  文
上訴駁回。
    事  實
一、江欣穎、胡芳瑜均明知愷他命（俗稱K 他命）係毒品危害防
    制條例第2 條第2 項第3 款所規定之第三級毒品，不得非法
    販賣；且愷他命經行政院衛生署明令公告列為管制藥品，除
    依藥事法相關規定製造之注射製劑外，係屬藥事法第20條第
    1 項第1 款所稱未經核准擅自製造之偽藥，不得非法轉讓。
    江欣穎竟單獨或與胡芳瑜共同基於販賣第三級毒品愷他命以
    營利之犯意聯絡，於附表一所示時間、地點，以附表一所示
    金額、數量，販賣予附表一所示之人，合計販賣所得為新臺
    幣（下同）2,700 元；江欣穎又另單獨或與胡芳瑜共同基於
    明知為偽藥而轉讓之犯意聯絡，於附表二所示時間、地點，
    以附表二所示數量，轉讓予附表二所示之人。嗣經警於民國
    99年4 月18日上午，持臺灣苖栗地方法院法官所核發之搜索
    票，對在苗栗縣苗栗市○○路155 號「龍霆遊藝場」擔任服
    務人員之江欣穎實施搜索，當場在江欣穎身上及所在位置扣
    得愷他命14包、電子磅秤1 台、刮勺1 支、分裝袋21個及供
    其個人施用愷他命所用之施用盤1 個、施用刮卡1 張；另亦
    在江欣穎位於同市北苗里香格71號住處搜索查扣夾鍊袋3 包
    及供其個人施用之愷他命2 包、施用盤1 個、施用刮卡1 張
    等物；並經調閱龍霆遊藝場之監視錄影資料而查獲上情。
二、案經苗栗縣警察局移送臺灣苗栗地方法院檢察署檢察官偵查
    起訴。
    理  由
壹、證據能力之說明
一、按刑事訴訟法第159 條之5 第1 項「被告以外之人於審判外
    之陳述，雖不符前4 條之規定，而經當事人於審判程序同意
    作為證據，法院審酌該言詞陳述或書面陳述作成時之情況，
    認為適當者，亦得為證據」之規定，觀諸其立法理由謂：「
    二按傳聞法則的重要理論依據，在於傳聞證據未經當事人之
    反對詰問予以核實，乃予排斥。惟若當事人已放棄對原供述
    人之反對詰問權，於審判程序表明同意該等傳聞證據可作為
    證據，基於證據資料愈豐富，愈有助於真實發見之理念，此
    時，法院自可承認該傳聞證據之證據能力。三由於此種同意
    制度係根據當事人的意思而使本來不得作為證據之傳聞證據
    成為證據之制度，乃確認當事人對傳聞證據有處分權之制度
    。為貫徹本次修法加重當事人進行主義色彩之精神，固宜採
    納此一同意制度，作為配套措施。然而吾國尚非採澈底之當
    事人進行主義，故而法院如認該傳聞證據欠缺適當性時（例
    如證明力明顯過低或該證據係違法取得），仍可予以斟酌而
    不採為證據，爰參考日本刑事訴訟法第326 條第1 項之規定
    ，增設本條第1 項。」由此可知，第159 條之5 第1 項之規
    定，僅在強調當事人之同意權，取代當事人之反對詰問權，
    使傳聞證據得作為證據，並無限制必須「不符合同法第159
    條之1 至第159 條之4 」，始有適用，故依條文之目的解釋
    ，第159 條之5 第1 項之規定，並不以被告以外之人於審判
    外之陳述「不符合」同法第159 條之1 至第159 條之4有 關
    傳聞證據例外規定之情形，始有其適用（臺灣高等法院暨所
    屬法院96年法律座談會刑事類提案第26號研討結果參照）。
    又增訂刑事訴訟法第159 條之5 第1 項所參考之日本國刑事
    訴訟法第326 條第1 項，其文義為「檢察官及被告同意作為
    證據之書面或供述，法院考量該書面或供述作成時之情況認
    為相當時，不論第321 條至前條（第325 條）之規定，亦得
    作為證據」，可見，我國法所借鏡之日本國法，其操作模式
    係：法院首先確認有無當事人之同意，待確認當事人不同意
    時，始探究該傳聞證據是否該當刑事訴訟法第321 條以下（
    為傳聞例外規定，相當於我國法第159 條之1 至之4 ）之要
    件。易言之，當事人之同意乃係傳聞法則例外之第一次關口
    ，亦為傳聞法則例外之最先位規定。如當事人同意將傳聞證
    據作為證據使用，法院即毋庸再去論述是否有符合其他傳聞
    例外規定之適用。是本案公訴人、被告及辯護人如有同意以
    下本院所引用之傳聞證據均作為證據使用，對於本院引用之
    傳聞證據顯已放棄反對詰問權，並同時有賦予證據能力之意
    思表示，則該傳聞證據既已有證據能力，而得作為論罪之依
    據，於邏輯上本院並毋庸再去細究該傳聞證據是否合致刑事
    訴訟法第159 條之1 至之4 等規定。查本案經本院引用之被
    告以外之人於審判外之言詞或書面陳述，業據檢察官、被告
    及辯護人於審判程序一致同意作為證據，本院審酌前開陳述
    作成時之情況，尚無違法或證明力明顯過低之瑕疵，與本案
    待證事實復具有相當關連性，亦認為適當，依刑事訴訟法第
    159 條之5 第1 項，以下所引用之傳聞證據均得作為證據。
二、扣案之愷他命14包、夾鍊袋3 包、分裝袋21個、刮勺1 支、
    電子秤1 台等物，均係以物件之存在及其呈現之狀態為證據
    資料，性質上屬物證而非供述證據；現場及監視錄影器翻拍
    照片，則係依機器之功能，攝錄實物形貌而形成之圖像，並
    非人類意思表達之言詞或書面陳述，不含供述要素，當不在
    刑事訴訟法第159 條第1 項規定「被告以外之人於審判外之
    言詞或書面陳述」之範圍內，性質上亦應屬於非供述證據，
    無傳聞法則之適用（最高法院97年度台上字第3854號判決意
    旨參照），以上證據均非實施刑事訴訟程序之公務員因違背
    法定程序而取得，與本案待證事實復具有自然之關連性，自
    有證據能力。
貳、實體方面之理由
一、上揭犯罪事實，業據被告江欣穎、胡芳瑜於警詢、偵查中、
    原審準備程序、審理中及本院審理時坦承不諱（江欣穎部分
    ：見99年度偵字第2248號卷【下稱第2248號偵查卷】第13頁
    至15頁、第52至58頁、第62頁至63頁、第82至83頁、第115
    至119 頁、原審卷第27頁、第55頁反面、本院卷第78頁；胡
    芳瑜部分：99年度偵字第2742號卷【下稱第2742號偵查卷】
    第8 至12頁、第15頁、第75至76頁、原審卷第27頁、第55頁
    反面、本院卷第78頁），核與證人謝秉宏（見第2742號偵查
    卷第31、70、71頁）、黃正中（見第2742號偵查卷第24、26
    、27頁）、鄭伊玲（見第2742號偵查卷第34至36頁）、李家
    利（見第2472號偵查卷第39至41頁）分別於警詢、偵查中所
    證述之情節相符，且上開4 位證人分別經警採集尿液送驗結
    果，均呈愷他命陽性反應，此有中山醫學大學附設醫院檢驗
    科藥物檢測中心尿液檢驗報告各1 份（見第2248號偵查卷第
    102 、104 、106 、108 頁）在卷可稽，並有搜索現場照片
    （第2248號偵查卷第28、29頁）、監視錄影器翻拍照片（見
    第2248號偵查卷第30至32頁、第2742號偵查卷第58至64頁）
    、苗栗縣警察局扣押物品目錄表2 張（見第2248號偵查卷第
    22、27頁）、苗栗縣警察局刑事警察大隊查獲毒品案件初步
    鑑驗報告單1 張（見第2248號偵查卷第41頁）在卷可佐，此
    外復有白色結晶14包、夾鍊袋3 包、分裝袋21個、刮勺1 支
    、電子磅秤1 台等物扣案可資佐證。又扣案之白色結晶14包
    經送請行政院衛生署食品藥物管理局鑑定結果，檢出愷他命
    成分乙節，有苗栗縣警察局99年6 月2 日苗警刑字第099002
    2995號函附行政院衛生署食品藥物管理局FDA 研字第099002
    6688號檢驗報告書1 份在卷可參（見第2248號偵查卷第100
    頁），足認被告2 人之自白與事實相符。本案事證明確，被
    告2 人各次販賣、轉讓愷他命之犯行均堪認定，應依法論科
    。
二、論罪科刑之理由
  (一)核被告江欣穎就附表一各編號及被告胡芳瑜就附表一編號3
    、4 、6 、7 號所為，均係犯毒品危害防制條例第4 條第3
    項之販賣第三級毒品罪；被告江欣穎就附表二各編號及被告
    胡芳瑜就附表二編號3 所為，均係犯藥事法第83條第1 項之
    明知為偽藥而轉讓罪。被告2 人各次販賣第三級毒品愷他命
    前持有毒品愷他命之低度行為，應分別為販賣第三級毒品之
    高度行為所吸收，均不另論罪。
  (二)按愷他命（Ketamine）成分應屬藥品管理，同時亦列屬管制
    藥品管理條例第3 條所稱之第三級管制藥品，亦係毒品危害
    防制條例第2 條所規範之第三級毒品；但尚未列屬藥事法第
    22條第1 項第1 款所稱經行政院衛生署明令公告禁止製造、
    調劑、輸入、輸出、販賣或陳列之毒害藥品之禁藥，有行政
    院衛生署98年2 月10日衛署藥字第0980309854號函附卷可參
    （見原審卷第52、53頁）。但藥品之製造或輸入或調劑，應
    依相關法令規定辦理，而經行政院衛生署核准登記之愷他命
    製劑，僅單方注射1 種，有行政院衛生署草屯療養院98年7
    月2 日草療鑑字第0980700005號鑑定書備考欄在卷可考（見
    原審卷第45、46頁）。查本案所查獲之愷他命為白色結晶或
    結晶性粉末，顯非注射製劑；又依卷證資料僅得知被告江欣
    穎係從某真實姓名年籍不詳綽號「小陳」之人處取得（見第
    2248號偵查卷第13、80、81頁），尚無從證明被告江欣穎係
    第一手取得愷他命之人而可明確得知該愷他命之來源以為認
    定，且本案亦無積極證據足認係國外輸入，依經驗法則判斷
    被告江欣穎所持有之愷他命，應屬國內違法所製造之偽藥無
    誤。被告2 人明知愷他命為偽藥而轉讓予他人者，除成立毒
    品危害防制條例第8 條第3 項之轉讓第三級毒品罪外，亦構
    成藥事法第83條第1 項之轉讓偽藥罪，此係屬同一犯罪行為
    而同時有2 種法律可資處罰之「法規競合」情形，應依「重
    法優於輕法」、「後法優於前法」等法理，擇一處斷（最高
    法院96年度台上字第3582號判決要旨參照）。故被告2 人如
    附表二所為，均係犯藥事法第83條第1 項之明知為偽藥而轉
    讓罪，公訴人就此部分，認係犯毒品危害防制條例第8 條第
    3 項之轉讓第三級毒品罪，起訴法條尚有未洽，惟基本社會
    事實相同，本院自得予以變更，併此敘明。又本件被告2 人
    並未轉讓愷他命達行政院依毒品危害防制條例第8 條第6 項
    授權，於93年1 月7 日院臺法字第0930080551號令頒轉讓持
    有第三級毒品淨重20公克以上，自不得依上開條例第8 條第
    6 項規定加重其刑。
  (三)被告江欣穎與被告胡芳瑜就附表一編號3 、4 、6 、7 及附
    表二編號3 之犯行間，有犯意聯絡及行為分擔，均應論以共
    同正犯。
  (四)被告2 人於附表一所示各次販賣第三級毒品予附表一所示之
    人之犯罪事實，業於偵查中、原審及本院審理時均自白不諱
    ，已如前述，符合毒品危害防制條例第17條第2 項減輕其刑
    之規定（臺灣高等法院98年度第3 次刑事庭庭長會議法律問
    題研討參照），故被告2 人所為附表一所示犯行，均應依毒
    品危害防制條例第17條第2 項之規定減輕其刑。至原審檢察
    官認被告胡芳瑜未於偵查中為「認罪」之陳述，與上開條例
    第17條第2 項規定不符，不得援引減輕其刑乙節：
  1.按毒品危害防制條例第17條第2 項關於犯第4 條至第8 條之
    罪於偵查及審判中均自白者，減輕其刑之規定，旨在獎勵犯
    罪人之悛悔，同時使偵查或審判機關易於發現真實，以利毒
    品查緝，俾收防制毒品危害之效；故不論該被告之自白，係
    出於自動或被動、簡單或詳細、一次或多次，並其自白後有
    無翻異，苟其於偵查及審判中均有自白，即應依法減輕其刑
    。又刑法上所稱之自白，係指行為人對其被訴之犯罪事實為
    任意性之供認而言。」（最高法院98年度台上字第6928號判
    決意旨參照）。再者，所謂自白，乃犯罪嫌疑人或被告對自
    己犯罪事實之全部或一部為肯定之供述之謂，其供述之方式
    不以主動陳述犯罪事實之全部或一部為限，即使在偵查或審
    判中，於接受有偵查犯罪或審判職務之公務員就其涉及之犯
    罪事實訊問時，被動為承認該犯罪事實之意思表示者，亦不
    失為自白（見最高法院97年度台上字第2119號判決意旨參照
    ）。是就上開條例所謂「自白」，應採廣義解釋，被告只須
    對構成犯罪之事實為肯認之供述即可，而非拘泥於供述「認
    罪」2 字始構成上開條例所謂之「自白」。
  2.本件檢察官針對被告胡芳瑜與被告江欣穎共同販賣第三級毒
    品犯行，訊問被告胡芳瑜時，供稱：「（問：4 月18日那天
    你有拿K 他命給小董，然後跟他收300 元？）有」、「（問
    ：同一天，你也有拿K 他命給米奇，也跟他收300 元？）有
    」、「是江欣穎交代我，有人來還她錢，就給他K 他命」等
    語（見第2742號偵查卷第75頁反面）。顯見被告胡芳瑜於偵
    查中就其與被告江欣穎共同販賣愷他命之核心事實已為陳述
    ，且核與被告江欣穎之供述及證人黃正中、謝秉宏所證之情
    節相符；況於檢察官再度向其確認犯行時，被告胡芳瑜亦未
    否認犯罪，僅答稱「嗯」或沉默不語（見同上卷第75頁反面
    、76頁、78頁反面），雖其對檢察官訊問內容未明確供述「
    認罪」2 字，惟應認為已符合偵查中自白之情形。查被告胡
    芳瑜於偵查中檢察官訊問時，已供述承認自己所涉犯罪事實
    之主要部分（日時、場所及犯罪態樣），已如前述，雖其於
    檢察官訊問時未表明「認罪」二字，惟按毒品危害防制條例
    第17條第2 項係規定，於偵查及審理中「自白」即得減輕刑
    刑，而非「認罪」始得減輕其刑，另參諸刑事訴訟法第156
    條第1 項、第273 條第1 項第2 款、第455 條之2 第1 項規
    定，立法者就「自白」與「認罪」亦認係相異之概念而為相
    異之規定處理，是應難認被告胡芳瑜於檢察官偵訊時未明確
    表明「認罪」，即遽認其未為「自白」，因而無毒品危害防
    制條例第17條第12項之適用。查被告胡芳瑜於原審及本院準
    備程序、原審及本院審理時均自白有如附表一所示共同販賣
    愷他命之犯行，均符合上開毒品危害防制條例第17條第2 項
    之規定，而應依法減輕其刑。
  (五)再按刑之量定，為求個案裁判之妥當性，法律固賦予法院裁
    量權，但此項裁量權之行使，除應依刑法第57條規定，審酌
    行為人及其行為等一切情狀，為整體之評價，並應顧及比例
    原則與平等原則，使罪刑均衡，輕重得宜，以契合社會之法
    律感情。又刑法第59條規定犯罪之情狀可憫恕者，得酌量減
    輕其刑，其所謂「犯罪之情狀」，與同法第57條規定科刑時
    應審酌之一切情狀，並非有截然不同之領域，於裁判上酌減
    其刑時，應就犯罪一切情狀（包括第57條所列舉之10款事項
    ），予以全盤考量，審酌其犯罪有無可憫恕之事由（即有無
    特殊之原因與環境，在客觀上足以引起一般同情，以及宣告
    法定低度刑，是否猶嫌過重等等），以為判斷（參照最高法
    院95年度台上字第6157號判決）。然同為販賣第三級毒品之
    人，其原因動機不一，犯罪情節未必盡同，或有大盤毒梟者
    ，亦有中、小盤之分，甚或僅止於吸毒者友儕間為求互通有
    無之有償轉讓者亦有之，其販賣行為所造成危害社會之程度
    自屬有異，法律科處此類犯罪，所設之法定最低本刑卻同為
    「5 年以上有期徒刑」，不可謂不重。於此情形，倘依其情
    狀處以相當之有期徒刑，即足以懲儆，並可達防衛社會之目
    的者，自非不可依客觀之犯行與主觀之惡性二者加以考量其
    情狀，是否有可憫恕之處，適用刑法第59條之規定酌量減輕
    其刑，期使個案裁判之量刑，能斟酌至當，符合比例原則。
    查被告2 人本件所為之各次販賣第三級毒品犯行，販賣對象
    多所重複，人數僅5 人，販賣價格僅各為300 至500 元不等
    ，次數不多，販賣總金額僅有2,700 元，與大量出售第三級
    毒品以賺取巨額利潤者，尚屬有別，以其犯罪情節論，惡性
    尚非重大不赦，若以毒品危害防制條例第4 條第3 項所規定
    之法定本刑科處刑罰，均屬情輕法重，在客觀上尚足以引起
    一般之同情，顯有情堪憫恕之處，本院認依其等之情狀分別
    處以相當之有期徒刑，已足以懲儆，並可達防衛社會之目的
    ，爰就被告2 人被訴販賣第三級毒品部分，均適用刑法第59
    條之規定，酌量減輕其刑，並遞減之。
  (六)被告胡芳瑜及其選任辯護人雖均請求本院對被告胡芳瑜宣告
    緩刑，惟本院衡諸販賣第三級毒品，立法當初即已衡量其罪
    質惡性重大、嚴重殘害國民健康、對社會治安影響深遠，故
    徒刑部分規範得處「5 年以上有期徒刑」乃刑責甚重之罪行
    ，而販賣毒品會科以重刑，近年來在政府致力宣導下已廣為
    大眾所周知，被告胡芳瑜行為時已成年，學歷為高職夜校畢
    業，自18歲時起即外出工作等情，已據其於原審審理時供明
    在卷（見原審卷第61頁），是其已有基本學歷及相當社會經
    驗，難認其對國家重典認識不夠深切，相關法律知識有所欠
    缺不足，況且，被告胡芳瑜不思正常賺取金錢，而在電子遊
    藝場內以販賣毒品愷他命賺取利益，戕害施用毒品者之身心
    健康，雖其於偵查中迄至本院審理時均供認犯行不諱，態度
    良好，惟此情已於量刑時斟酌而從輕處遇（並依刑法第59條
    規定酌減其刑），自不能再以其年紀尚輕，家境貧寒為由，
    而認對被告胡芳瑜所宣告之刑，應暫不執行。本院審酌本件
    販賣第三級毒品罪之罪質惡性、被告胡芳瑜行為對於法益侵
    害之深刻、社會經歷，認為被告胡芳瑜並無以暫不執行為適
    當之情形，爰不另為緩刑之諭知。
  (七)原審適用刑事訴訟法第299 條第1 項前段、第300 條，毒品
    危害防制條例第4 條第3 項、第17條第2 項、第19條第1 項
    前段，藥事法第83條第1 項、刑法第11條、第28條、第59條
    、第51條第5 款、第38條第1 項第1 款等規定，審酌被告江
    欣穎、胡芳瑜無前科紀錄，素行尚佳，有臺灣高等法院被告
    前案紀錄表各1 份在卷可稽，正值青年，不思以正當途徑賺
    取財物，而藉販賣第三級毒品愷他命以營利之犯罪目的、動
    機應嚴予譴責，且其販賣、轉讓第三級毒品愷他命，均足以
    使購買或受讓施用者導致生理及心理毒害，形成生理成癮性
    及心理依賴性，戕害國民身心健康，危害社會治安，然兼衡
    其等犯罪後於偵訊及法院審理程序，自始均坦承不諱，犯後
    態度良好，且於本件販賣第三級毒品愷他命之數量與所得尚
    非至鉅，暨斟酌被告2 人之生活狀況、智識程度、犯罪手段
    ，轉讓及販賣愷他命之數量、次數等一切情狀，各量處如原
    審判決主文所示之刑（詳如附表一、二「主刑及從欄」所示
    ），並分別定其應執行之刑；並就沒收部分說明「(一)附表三
    編號1 之愷他命14包部分按施用或持有第三、四級毒品，因
    其可罰性較低，98年5 月20日修正前之毒品危害防制條例乃
    予除罪化（修正後就持有第三級毒品純質淨重20公克以上者
    ，已制定刑罰）；惟鑑於第三級毒品係管制藥品，特於同條
    例第11條之1 明定無正當理由，不得擅自持有；第18條第1
    項後段復規定查獲之第三、四級毒品，無正當理由而擅自持
    有者，沒入銷燬之。從而，依同條例第18條第1 項後段應沒
    入銷燬之毒品，應係專指查獲之施用、持有第三級毒品而言
    ；倘係因販賣而經查獲之第三級毒品，既屬同條例第4 條第
    3 項明文規定應處罰之犯罪行為，即非該條項應沒入銷燬之
    範圍。又毒品危害防制條例第19條第1 項所定『供犯罪所用
    或因犯罪所得之物』，係指犯同條例第4 條至第9 條、第12
    條、第13條或第14條第1 項、第2 項之罪所用或所得之物，
    不包括毒品本身在內，自不得為第三級毒品之沒收依據，亦
    即犯同條例第4 條第3 項之販賣第三級毒品罪，其供犯罪所
    用之物，當指『供販賣第三級毒品所用之物』而言，第三級
    毒品本身為販賣之標的，為遂行販賣該毒品使用之物，始屬
    『供犯罪（犯第4 條第3 項之販賣第三級毒品罪）所用之物
    』，其理至明。同條例對於因販賣而查獲之第三級毒品之沒
    收，並無特別規定，如其行為已構成犯罪，則該毒品即屬不
    受法律保護之違禁物，應回歸刑法之適用，依刑法第38條第
    1 項第1 款之規定沒收之（最高法院99年度台上字第338 號
    、98年度台上字第5601號判決意旨參照）。另按以營利為目
    的販入毒品，經多次販賣後，持有剩餘毒品被查獲，其各次
    販賣毒品行為，固應併合處罰。惟該持有剩餘毒品之低度行
    為，應僅為最後一次販賣毒品之高度行為所吸收，不另論罪
    。則就該查獲之剩餘毒品，祇能於最後一次之販賣毒品罪宣
    告沒收銷燬，不得於各次販賣毒品罪均宣告沒收銷燬（最高
    法院97年度台上字第3258號判決要旨參照）。本案員警於上
    開龍霆遊藝場所扣得之白色結晶體14小包（驗餘檢體重量
    9.4113公克，含14個塑膠袋），經鑑驗後既含毒品愷他命成
    分，已如前述，依上揭說明，爰依刑法第38條第1 項第1款
    之規定宣告沒收（再上開第三級毒品愷他命之外包裝，雖非
    屬違禁物，但因直接與該內容之毒品接觸，包裝與內含極微
    量之毒品愷他命已合而為一，無從完全析離，應整體視為違
    禁物，爰併依刑法第38條第1 項第1 款規定宣告沒收）。至
    因為鑑識而已耗損用罄之毒品愷他命，既已滅失而不復存在
    ，自毋庸併同諭知沒收。(二)附表三編號2 至5 所示之物係被
    告江欣穎供其個人或與被告胡芳瑜共同販賣第三級毒品所用
    之物，已據被告江欣穎於原審審理時供明在卷（見原審卷第
    58頁反面），依共犯責任共同原則，於被告江欣穎單獨及與
    被告胡芳瑜共同所為犯行項下，均依毒品危害防制條例第19
    條第1 項之規定予以宣告沒收。(三)再依毒品危害防制條例第
    19條第1 項規定，犯同條例第4 條之罪者，其供犯罪所用或
    因犯罪所得之財物，均沒收之，如全部或一部不能沒收時，
    追徵其價額或以其財產抵償之。該規定所稱『追徵其價額』
    者，係指所沒收之物為金錢以外之其他財物而無法沒收時，
    應追徵其價額，使其繳納與原物相當之價額。如所得財物為
    金錢而無法沒收時，始應『以其財產抵償之』（最高法院93
    年度台上字第4584號及95年度台上字第30號判決要旨參照）
    。另沒收含有保安處分之性質，在剝奪犯罪者因犯罪而取得
    之財產上利益，以遏止犯罪，與罰金屬刑罰之性質有別。而
    毒品危害防制條例第19條第1 項乃刑法第38條第1 項第2、3
    款沒收之特別規定。於共同正犯，因其犯罪所得係合併計算
    ，且於全部或一部不能沒收時以其財產抵償之，為避免執行
    時發生重複沒收、抵償之情形，故各共同正犯之間係採連帶
    沒收主義，於裁判時僅諭知連帶沒收，不得就全體共同正犯
    之總所得，對各該共同正犯分別重複諭知沒收（最高法院95
    年度台上字第3883號及95年度台上字第6482號刑事判決意旨
    參照）。本案被告2 人於如附表一所示各次販賣第三級毒品
    愷他命之實際所得，雖均未扣案，仍應依據毒品危害防制條
    例第19條第1 項之規定，於其所犯各罪之論罪科刑主文項下
    分別予以沒收，並諭知如全部或一部不能沒收時，單獨抵償
    或以其等財產連帶抵償之。
    (四)本件在被告江欣穎住處查獲之愷他命2 包、施用盤及施用
    刮卡各1 個暨在上開龍霆遊藝場查獲之施用盤及施用刮卡各
    1 個，均係被告江欣穎供自己所施用，與前開販賣或轉讓之
    部分無涉，業據被告江欣穎供述在卷（見原審卷第60頁背面
    ），且並無證據證明與被告2 人上開販賣或轉讓第三級毒品
    愷他命予附表一、二所示證人有關，故尚不得認係違禁物或
    供本件犯罪所用之物，而無從於本案為沒收之諭知，是就愷
    他命2 包部分，應另由檢察官依毒品危害防制條例第18條後
    段之規定，以行政程序沒入，其餘物品均不另予宣告沒收。
    」甚詳，經核原審認事用法均無違誤，量刑亦屬妥適。被告
    江欣穎上訴意旨請求從輕量刑，被告胡芳瑜上訴意旨請求本
    院對其為緩刑之宣告，其2 人之上訴皆無理由，均應予駁回
    。
據上論結，應依刑事訴訟法第368 條，判決如主文。
本案經檢察官劉翼謀到庭執行職務。
中    華    民    國   100    年    3     月    9     日
            刑事第十一庭   審判長法  官   郭  同  奇
                                 法  官   許  冰  芬
                                 法  官   陳  慧  珊
以上正本證明與原本無異。
如不服本判決應於收受送達後十日內向本院提出上訴書狀，其未
敘述上訴之理由者，並得於提起上訴後十日內向本院補提理由書（
均須按他造當事人之人數附繕本）「切勿逕送上級法院」。
                                 書記官   陳  志  德
中    華    民    國   100    年    3     月    9     日
【附錄論罪科刑法條全文】
毒品危害防制條例第4條第3項：
製造、運輸、販賣第三級毒品者，處 5 年以上有期徒刑，得併
科新臺幣 7 百萬元以下罰金。
藥事法第83條第1項：
明知為偽藥或禁藥，而販賣、供應、調劑、運送、寄藏、牙保、
轉讓或意圖販賣而陳列者，處 7 年以下有期徒刑，得併科新臺
幣 5 百萬元以下罰金。
附表一：販賣部分
 ┌──┬───┬───┬────┬────┬───┬───────────┐
 │編號│行為人│販  賣│時    間│地  點  │數  量│主刑及從刑            │
 │    │組合  │對  象│        │        │及金額│                      │
 │    │      │      │        │        │（新臺│                      │
 │    │      │      │        │        │幣）  │                      │
 ├──┼───┼───┼────┼────┼───┼───────────┤
 │ 1  │江欣穎│黃正中│99年2 月│苗栗縣苗│1包， │江欣穎販賣第三級毒品，│
 │    │      │（綽號│間某日  │栗市北苗│400元 │處有期徒刑壹年參月，扣│
 │    │      │：小董│        │里39鄰香│      │案如附表三所示之物（除│
 │    │      │）    │        │格71號江│      │編號1 之外）均沒收，未│
 │    │      │      │        │欣穎住處│      │扣案之販賣第三級毒品所│
 │    │      │      │        │（下同）│      │得新臺幣肆佰元沒收，如│
 │    │      │      │        │外      │      │全部或一部不能沒收時，│
 │    │      │      │        │        │      │以其財產抵償之。      │
 ├──┼───┼───┼────┼────┼───┼───────────┤
 │ 2  │江欣穎│同上  │99年3 月│龍霆遊藝│1 包，│江欣穎販賣第三級毒品，│
 │    │      │      │間某日  │場      │300元 │處有期徒刑壹年參月，扣│
 │    │      │      │        │        │      │案如附表三所示之物（除│
 │    │      │      │        │        │      │編號1 之外）均沒收，未│
 │    │      │      │        │        │      │扣案之販賣第三級毒品所│
 │    │      │      │        │        │      │得新臺幣參佰元沒收，如│
 │    │      │      │        │        │      │全部或一部不能沒收時，│
 │    │      │      │        │        │      │以其財產抵償之。      │
 ├──┼───┼───┼────┼────┼───┼───────────┤
 │ 3  │江欣穎│同上  │99年4 月│龍霆遊藝│1包， │江欣穎、胡芳瑜共同販賣│
 │    │胡芳瑜│      │18日凌晨│場      │300元 │第三級毒品，各處有期徒│
 │    │      │      │0 時52分│        │      │刑壹年參月，扣案如附表│
 │    │      │      │        │        │      │三所示之物（除編號1 之│
 │    │      │      │        │        │      │外）均沒收，未扣案之販│
 │    │      │      │        │        │      │賣第三級毒品所得新臺幣│
 │    │      │      │        │        │      │參佰元連帶沒收，如全部│
 │    │      │      │        │        │      │或一部不能沒收時，以其│
 │    │      │      │        │        │      │等財產連帶抵償之。    │
 ├──┼───┼───┼────┼────┼───┼───────────┤
 │ 4  │江欣穎│謝秉宏│99年4 月│龍霆遊藝│1包， │江欣穎、胡芳瑜共同販賣│
 │    │胡芳瑜│（綽號│18日凌晨│場      │300元 │第三級毒品，各處有期徒│
 │    │      │：米奇│0 時54分│        │      │刑壹年參月，扣案如附表│
 │    │      │）    │        │        │      │三所示之物（除編號1 之│
 │    │      │      │        │        │      │外）均沒收，未扣案之販│
 │    │      │      │        │        │      │賣第三級毒品所得新臺幣│
 │    │      │      │        │        │      │參佰元連帶沒收，如全部│
 │    │      │      │        │        │      │或一部不能沒收時，以其│
 │    │      │      │        │        │      │等財產連帶抵償之。    │
 ├──┼───┼───┼────┼────┼───┼───────────┤
 │ 5  │江欣穎│同上  │99年4 月│江欣穎住│1包， │江欣穎販賣第三級毒品，│
 │    │      │      │中旬某日│處附近  │300元 │處有期徒刑壹年參月，扣│
 │    │      │      │        │        │      │案如附表三所示之物（除│
 │    │      │      │        │        │      │編號1 之外）均沒收，未│
 │    │      │      │        │        │      │扣案之販賣第三級毒品所│
 │    │      │      │        │        │      │得新臺幣參佰元沒收，如│
 │    │      │      │        │        │      │全部或一部不能沒收時，│
 │    │      │      │        │        │      │以其財產抵償之。      │
 ├──┼───┼───┼────┼────┼───┼───────────┤
 │ 6  │江欣穎│阿源  │99年4 月│龍霆遊藝│1包， │江欣穎、胡芳瑜共同販賣│
 │    │胡芳瑜│      │18日凌晨│場      │500元 │第三級毒品，各處有期徒│
 │    │      │      │2 時8 分│        │      │刑壹年參月，扣案如附表│
 │    │      │      │        │        │      │三所示之物（除編號1 之│
 │    │      │      │        │        │      │外）均沒收，未扣案之販│
 │    │      │      │        │        │      │賣第三級毒品所得新臺幣│
 │    │      │      │        │        │      │伍佰元連帶沒收，如全部│
 │    │      │      │        │        │      │或一部不能沒收時，以其│
 │    │      │      │        │        │      │等財產連帶抵償之。    │
 ├──┼───┼───┼────┼────┼───┼───────────┤
 │ 7  │江欣穎│真實姓│99年4 月│同上    │1包， │江欣穎、胡芳瑜共同販賣│
 │    │胡芳瑜│名年籍│18日凌晨│        │300元 │第三級毒品，各處有期徒│
 │    │      │不詳之│0時24分 │        │      │刑壹年參月，扣案如附表│
 │    │      │成年男│        │        │      │三所示之物（除編號1 之│
 │    │      │子    │        │        │      │外）均沒收，未扣案之販│
 │    │      │      │        │        │      │賣第三級毒品所得新臺幣│
 │    │      │      │        │        │      │參佰元連帶沒收，如全部│
 │    │      │      │        │        │      │或一部不能沒收時，以其│
 │    │      │      │        │        │      │等財產連帶抵償之。    │
 ├──┼───┼───┼────┼────┼───┼───────────┤
 │ 8  │江欣穎│真實姓│99年4 月│同上    │1包， │江欣穎販賣第三級毒品，│
 │    │      │名年籍│18日清晨│        │300元 │處有期徒刑壹年參月，扣│
 │    │      │不詳綽│6 時許  │        │      │案如附表三所之物均沒收│
 │    │      │號阿林│        │        │      │，未扣案之販賣第三級毒│
 │    │      │之成年│        │        │      │品所得新臺幣參佰元沒收│
 │    │      │男子  │        │        │      │，如全部或一部不能沒收│
 │    │      │      │        │        │      │時，以其財產抵償之。  │
 └──┴───┴───┴────┴────┴───┴───────────┘
  附表二：轉讓部分
 ┌──┬───┬───┬────┬────┬───────────┐
 │編號│行為人│轉  讓│時    間│地  點  │ 主刑及從刑           │
 │    │組  合│對  象│        │        │                      │
 │    │      │      │        │        │                      │
 ├──┼───┼───┼────┼────┼───────────┤
 │ 1  │江欣穎│胡芳瑜│99年4 月│龍霆遊藝│江欣穎犯明知為偽藥而轉│
 │    │      │      │18日    │場      │讓罪，處有期徒刑肆月。│
 ├──┼───┼───┼────┼────┼───────────┤
 │ 2  │江欣穎│鄭伊玲│99年4 月│同上    │江欣穎犯明知為偽藥而轉│
 │    │      │      │間某日  │        │讓罪，處有期徒刑肆月。│
 ├──┼───┼───┼────┼────┼───────────┤
 │ 3  │江欣穎│鄭伊玲│99年4 月│同上    │江欣穎、胡芳瑜共同犯明│
 │    │胡芳瑜│      │18日凌晨│        │知為偽藥而轉讓罪，各處│
 │    │      │      │2 時7 分│        │有期徒刑肆月。        │
 │    │      │      │許      │        │                      │
 ├──┼───┼───┼────┼────┼───────────┤
 │ 4  │江欣穎│李家利│99年4 月│同上    │江欣穎犯明知為偽藥而轉│
 │    │      │      │間共計3 │        │讓罪，參次，各處有期徒│
 │    │      │      │次      │        │刑肆月。              │
 ├──┼───┼───┼────┼────┼───────────┤
 │ 5  │江欣穎│李家利│99年4 月│同上    │江欣穎犯明知為偽藥而轉│
 │    │      │      │18日凌晨│        │讓罪，處有期徒刑肆月。│
 │    │      │      │1 時51分│        │                      │
 └──┴───┴───┴────┴────┴───────────┘
附表三
┌──┬─────┬───┐
│編號│名稱      │數量  │
├──┼─────┼───┤
│1   │ 愷他命   │14包  │
├──┼─────┼───┤
│2   │夾鍊袋    │3 包  │
├──┼─────┼───┤
│3   │分裝袋    │21個  │
├──┼─────┼───┤
│4   │電子秤    │1台   │
├──┼─────┼───┤
│5   │刮勺      │1支   │
└──┴─────┴───┘